# 请教陈版主，上期附注遗漏披露算不算前期差错更正

提问人：yqcindy 时间：2017-04-26 18:04:05
上期附注披露遗漏不涉及报表项目的信息，在本期进行更正时算不算前期差错更正事项？

回答人：chenyiwei
理论上也是一种前期差错，但通常不会单独作为一项差错更正履行决策程序和信息披露义务，直接在本期附注中补充披露（或修正上期的披露）即可。